【裁判字號】    92,上易,965
【裁判日期】    920812
【裁判案由】    竊盜
【裁判全文】
臺灣高等法院高雄分院刑事判決          九十二年度上易字第九六五號
    上  訴  人  台灣高雄地方法院檢察署檢察官
    被      告  丁○○
右上訴人因被告竊盜案件，不服臺灣高雄地方法院九十一年度易字第三八二七號中華
民國九十二年四月三十日第一審判決（起訴案號：臺灣高雄地方法院檢察署九十一年
度偵字第二一０七三、二一七八七號，併辦案號：同署九十二年度偵字第三三四七號
），提起上訴（併辦案號：同署九十二年度偵字第一０六八０號），本院判決如左：
      主      文
原判決撤銷。
丁○○共同連續攜帶兇器竊盜，處有期徒刑壹年貳月。
      事      實
一、丁○○意圖為自己不法之所有，並基於概括犯意；(一)於民國（下同）九十一年九
    月二十日凌晨某時，在高雄縣大樹鄉○○村○○路一三四巷九號住處前，見乙○○所有車牌ＹＸＨ－０六九號輕型機車一部（乙○○於九十一年九月三日晚間十
    時許，在高雄縣仁武鄉烏林村南昌巷二０七號前失竊）停放於該處，機車鑰匙仍
    插在鑰匙孔內，即以該機車鑰匙啟動電源而竊取之，得手後留供代步之交通工具
    使用。嗣於九十一年九月二十日凌晨二時四十分許，丁○○騎乘前開機車途經高
    雄縣大樹鄉○○路六八六巷口時，為警查獲，(二)於九十一年九月卅日晚間九時五
    十分許，與甲○○基於犯意聯絡，由甲○○騎乘其妻李水忍所有之車牌ＷＤＮ—
    二六六號輕型機車，搭載丁○○，前往高雄縣大樹鄉○○村○○路基成砂石場洗
    沙機附近，在地面撿得不詳姓名人所有、客觀上可供兇器使用之扳手二支，剪斷
    丙○○所有之電纜線約三點二五公尺（價值約新台幣五千元），而竊取之，得手
    後欲離去之際，為丙○○發現報警而當場查獲丁○○，甲○○則趁隙逃逸，並扣
    得扳手一支，(三)於九十二年二月八日下午五時三十分許，丁○○騎乘車牌ＯＳＷ
    —六二一號重型機車，途經高雄縣大樹鄉○○路河濱二巷五六號「岦昌有限公司
    」旁，見該公司所有之模具一個置於該處，即徒手竊取之，得手後將之放置所騎
    機車腳踏板處，正欲離去時，為該公司職員戊○○所目睹，而將之逮捕報警，(四)
    於九十二年三月六日十五時許，與任裕發基於犯意聯絡，由任裕發騎乘車牌ＯＳ
    Ｗ－六二一號重型機車，搭載丁○○，前往高雄縣鳥松鄉○○村○○路十二號旁
    工地，由丁○○徒手竊取林琦授所有置於工地之鋁門窗三片，得手後，載往高雄
    縣大樹鄉竹寮村台二十一線與竹寮路口，出售與不知情之李雅齡，得款新台幣（
    下同）九百八十元，二人朋分花用，(五)於九十二年三月七日十時卅分許，再由任
    裕發駕駛前開機車，搭載丁○○，前往上述工地，由丁○○徒手竊取林琦授所有
    之鋁門窗一片，得手後，載至李雅齡處，出售與不知情之李雅齡，得款四百二十
    元，二人朋分花用，(六)於九十二年三月七日十二時卅分許，丁○○與任裕發又駕
    乘機車，至上述工地，由丁○○徒手竊取林琦授所有之鋁門窗一片，得手後，欲
    坐上機車離去時，當場為警查獲。
二、案由高雄縣警察局仁武分局報請臺灣高雄地方法院檢察署檢察官偵查起訴及移送
    併案審理。
      理      由
一、前開事實，迭據被告丁○○於警訊及歷次偵審中供承不諱，核與被害人乙○○、
    丙○○、戊○○及林琦授指訴之失竊情節相符，證人李雅齡曾於上述時地，向被
    告購買三片及一片鋁門窗，價款為九百八十元及四百二十元等情，亦據李雅齡證
    述明確，並有高雄縣警察局車輛協尋證明單、車輛尋獲通報單、車輛失竊資料個
    別查詢報表各一紙、扣押筆錄三紙、贓物認領保管單三紙、照片十八張附卷可稽
    ，及被告與甲○○用以行竊之扳手一支扣案可佐，是被告之自白與事實相符，事
    證明確，其犯行洵堪認定。被告雖又指稱伊向甲○○借機車，與「小鬼」同往竊
    取電纜線云云，顯係迴護甲○○之詞，非真實可採。
二、查被告持以竊盜之扳手，係金屬材質、質地堅硬、可隨時用以攻擊人體造成傷害
    ，客觀上可供兇器使用，係屬兇器無疑。核被告就事實欄(一)、(三)、(四)、(五)、(六)部
    分所為，係犯刑法第三百二十條第一項之普通竊盜罪，就事實欄(二)部分所為，係
    犯刑法第三百二十一條第一項第三款之攜帶兇器竊盜罪。被告就事實(二)部分行為
    ，與甲○○間，就事實欄(四)、(五)、(六)部分行為，與任裕發間，各有犯意聯絡及行
    為分擔，為共同正犯。被告所犯一次攜帶兇器竊盜罪及五次普通竊盜罪，其基本
    構成要件相同，又時間緊接，顯係基於概括犯意反覆為之，應依連續犯規定，以
    較重之攜帶兇器竊盜一罪論，並加重其刑。被告所犯事實欄(三)、(四)、(五)、(六)部分
    行為，雖未經檢察官起訴，因與起訴部分有連續犯之裁判上一罪關係，為起訴效
    力所及，自應併予審理。
三、原審論處被告罪刑，固無不合，惟未及就為起訴效力所及之事實欄(四)、(五)、(六)部
    分犯行一併審理，尚有未洽。檢察官上訴意旨執此指摘原判決不當，為有理由，
    自應將之撤銷改判。爰審酌被告年青力壯，不謀正業，竟連續多次行竊，且檢察
    官於九十一年十月十四日起訴後，被告又再行竊四次，惡性非輕，姑念所竊財物
    價值非鉅、犯罪後坦承犯行、態度尚好等一切情狀，量處如主文所示之刑。扣案
    之扳手一支及未扣案之扳手一支，非被告或共犯甲○○所有，為被告所陳明，另
    扣案之手套一雙，被告陳明非供犯罪所用之物，爰均不予宣告沒收。
據上論斷，應依刑事訴訟法第三百六十九條第一項前段、第三百六十四條、第二百九
十九條第一項前段，刑法第二十八條、第五十六條、第三百二十一條第一項第三款，
判決如主文。
本案經檢察官彭南雄到庭執行職務。
中    華    民    國     九十二     年       八       月      十二      日
                              臺灣高等法院高雄分院刑事第五庭
                                  審判長法官  吳水木
                                        法官  趙文淵
                                        法官  洪慶鐘
右正本證明與原本無異。
不得上訴。
                                      書記官  彭筱瑗
中    華    民    國     九十二     年       八       月      十三      日
附錄：本判決論罪科刑法條：
刑法第三百二十條第一項
意圖為自己或第三人不法之所有，而竊取他人之動產者，為竊盜罪，處五年以下有期
徒刑、拘役或五百元以下罰金。
刑法第三百二十一條第一項第三款
犯竊盜罪而有左列情形之一者，處六月以上五年以下有期徒刑：
三、攜帶兇器而犯之者。
                                                                        Ｑ


司法院資訊處製作；財團法人民間司法改革基金會備份。
